臺灣高等法院臺中分院刑事裁定　　　　　100年度抗字第743號
抗　告　人
即　受刑人　曾建勳
上列抗告人因聲明異議案件，不服臺灣臺中地方法院中華民國10
0年8月4日裁定（100年度聲字第2630號），提起抗告，本院裁定
如下：
    主  文
抗告駁回。
    理  由
一、按有期徒刑或拘役得易科罰金之案件，法院所諭知者，僅易
    科罰金折算之標準，至於是否准予易科罰金，則賦予執行檢
    察官視個案具體情形裁量之權限；易言之，執行檢察官就受
    刑人是否確因易科罰金，有難收矯正之效，或難以維持法秩
    序之情事，有判斷之權限，法院僅得審查檢察官為刑法第41
    條第1項之裁量時，其判斷之程序有無違背法令、事實認定
    有無錯誤、其審認之事實與刑法第41條第1項之裁量要件有
    無合理關連、有無逾越或超過法律規定之範圍等問題，除有
    必要時法院於裁定內同時諭知准予易科罰金（參司法院釋字
    第245號解釋）外，原則上不宜自行代替檢察官判斷受刑人
    是否有上開情事，即僅於檢察官上開裁量權之行使，有前述
    未依法定程序進行裁量，超越法律授權裁量範圍等情事，法
    院始有介入審查之必要（最高法院99年度臺抗字第899號裁
    判要旨參照）。是以，倘執行檢察官於執行處分時，已具體
    說明不准易科罰金之理由，且未有逾越法律授權、專斷等濫
    用權力之情事，自不得遽謂執行檢察官之執行指揮為不當。
二、經查本件抗告人因詐欺案件所涉犯之詐欺取財罪，共15 罪
    ，經原審法院以99年度易字第2816號刑事判決分別判決拘役
    或有期徒刑6月以下之刑，並諭知應執行拘役60日及有期徒
    刑9月，並已確定，嗣臺灣臺中地方法院檢察署檢察官以被
    告為詐欺集團成員，參與共同詐騙之被害人達15人，遭訛騙
    金額達220餘萬元，且迄今分文未賠償被害人，亦自認被害
    人被騙金額頗大，又其犯行原僅介紹朋友販售帳戶，其後進
    而加入擔任車手，惡性加重，再者，其現亦有相同詐欺案件
    於臺灣臺北地方法院審理中，因認如不發監執行所宣告之刑
    ，難收矯正之效，並難以維持法之秩序，乃諭知受刑人發監
    執行，而不准易科罰金等情，經原審調取該署100年度執字
    第6973號執行卷宗核閱屬實（原審卷第30、31頁）。本件執
    行檢察官審酌前揭各情，認抗告人如不入監執行難以收矯治
    之效或難以維持法秩序，抗告人不服聲明異議，原審認定執
    行檢察官已就受抗告人不准易科罰金而發監執行之理由詳予
    敘明，核與刑法第41條第1項但書之規定無違，且未有逾越
    法律授權、專斷等濫用權力之情事，因而駁回抗告人之聲明
    異議，已詳述理由，揆諸上開說明，並無不當。抗告意旨仍
    執原詞指摘原裁定不當，核無理由，應予駁回。
據上論結，應依刑事訴訟法第四百十二條，裁定如主文。
中    華    民    國   100    年    8     月    31    日
            刑事第六庭    審判長法  官  李  文  雄
                                法  官  陳  如  玲
                                法  官  蔡 王 金 全
上列正本證明與原本無異。
不得再抗告。
                                書記官  金  珍  華
中    華    民    國   100    年    9     月    1     日